pt-BR: Saúde e beleza > Cuidados pessoais > Cosméticos > Banho e corpo > Sais de banho e banho de espuma: Bombas de banho e chás de banho; Sais e imersões de banho; Banho de espuma
ja: 美容・健康 > 衛生日用品 > コスメ・スキンケア > バス・ボディケア用品 > 入浴剤: バスメルトとバスティー; バスソルトとソーク; 泡風呂とフォーム
it: Salute e bellezza > Cura della persona > Cosmetici > Bagno e corpo > Bagnoschiuma e sali da bagno: Fusioni da bagno e tè; Sali da bagno e ammolli; Bagnoschiuma e schiuma
sv: Skönhet och hälsa > Personlig vård > Kosmetika > Bad och kropp > Badtillsatser: Badsmältmedel och teer; Badsalt och blötläggningar; Bubbelbad och skum
zh-TW: 保健與美容 > 個人保養 > 化妝品 > 身體清潔用品 > 沐浴添加劑: 沐浴融化物及沐浴茶; 浴鹽及泡浴; 泡泡浴及泡沫
nb: Skjønnhet og helse > Personlig pleie > Kosmetikk > Bad og kropp > Badetilsetninger: Badesmelter og teer; Badesalt og bløtgjørende bad; Boblebad og skum
bg-BG: Здраве и красота > Лична грижа > Козметика > Вана и тяло > Добавки за баня: Таблетки за вана и чайове; Соли и средства за накисване за баня; Течности и пяна за балончета
da: Sundhed og skønhed > Personlig pleje > Kosmetik > Bad og krop > Badesæber, -olier og -salt: Badekugler og -te; Badesalte og badeopløsninger; Boblebad og skum
vi: Sức khỏe và sắc đẹp > Sản phẩm chăm sóc cá nhân > Mỹ phẩm > Tắm và dưỡng thể > Sản phẩm làm sạch và chăm sóc da toàn thân: Viên tan tắm & trà tắm; Muối tắm; Bọt tắm
pl: Zdrowie i uroda > Higiena osobista > Kosmetyki > Akcesoria i kosmetyki do kąpieli > Dodatki do kąpieli: Rozpuszczalne kostki i herbatki do kąpieli; Sole i płyny do kąpieli; Płyny do kąpieli z bąbelkami i pianą
de: Gesundheit & Schönheit > Körperpflege > Kosmetika > Badeartikel > Schaumbäder & Badesalze: Badeschmelzen & Tees; Badesalze & Bäder; Schaumbäder & Schäume
hr-HR: Zdravlje i ljepota > Osobna njega > Kozmetika > Kupanje i njega tijela > Dodaci za kupanje: Tablete i čajevi za kupanje; Soli za kupanje i natapanje; Pjena za kupanje
nl: Gezondheid en persoonlijke verzorging > Persoonlijke verzorging > Cosmetica > Bad en lichaam > Bubbelbad en badzout: Bad smelts en theeën; Badzout en weekmiddelen; Bubbelbad en schuim
tr: Sağlık ve Güzellik > Kişisel Bakım > Kozmetik > Banyo ve Vücut > Banyo Katkı Maddeleri: Banyo Eriyikleri ve Çayları; Banyo Tuzları ve Islatıcıları; Köpük Banyosu ve Köpük
zh-CN: 保健/美容/卫生/护理 > 个人护理 > 化妆品 > 沐浴/身体护理 > 沐浴添加物: 沐浴融化片和浴茶; 浴盐; 泡泡浴
ru: Красота и здоровье > Личная гигиена и уход за собой > Косметика > Для ванны и душа > Пены и соли для ванны: Тающие средства и чаи для ванн; Соли и средства для замачивания в ванне; Пена для ванн
en: Health & Beauty > Personal Care > Cosmetics > Bath & Body > Bath Additives: Bath Melts & Teas; Bath Salts & Soaks; Bubble Bath & Foam
es: Salud y belleza > Cuidado personal > Cosméticos > Baño y cuidado corporal > Sales de baño y baño de burbujas: Tés y mantecas de baño; Sales y baños de inmersión; Espumas y baños de burbujas
th: สุขภาพและความงาม > ผลิตภัณฑ์ดูแลส่วนบุคคล > เครื่องสำอาง > เรือนร่างและการอาบน้ำ > สารเพิ่มคุณภาพครีมอาบน้ำ: เม็ดและชาแช่ตัว; เกลือและผลิตภัณฑ์แช่ตัว; บับเบิ้ลบาธและโฟม
cs: Zdraví a krása > Osobní péče > Kosmetika > Koupele a péče o tělo > Koupelové oleje a soli: Koupelové koule a čaje; Koupelové soli a přísady; Pěny do koupele
pt-PT: Saúde e beleza > Cuidado pessoal > Cosmética > Banho e corpo > Aditivos para o banho: Manteigas e chás de banho; Sais e banhos de imersão; Banho de espuma
el: Υγεία & ομορφιά > Προσωπική φροντίδα > Καλλυντικά > Μπάνιο & σώμα > Πρόσθετα μπάνιου: Τήγματα και τσάγια μπάνιου; Άλατα μπάνιου; Αφρόλουτρα
lt-LT: Sveikata ir grožis > Asmeninė priežiūra > Kosmetika > Vonia ir kūnas > Vonios priedai: Vonioje tirpstantys priedai ir arbatos; Vonios druskos ir mirkikliai; Burbulinė vonia ir putos
sl-SI: Zdravje in lepota > Osebna nega > Kozmetika > Kopel in telo > Dodatki za kopel: Talilci za kopel in kopalni čaji; Kopalne soli; Penila in pene za kopel
hu: Egészség és szépség > Személyes gondoskodás > Kozmetikumok > Fürdés és test > Fürdőadalékok: Fürdőolvadékok és teák; Fürdősók és áztatók; Habfürdők és habok
fi: Terveys ja kauneus > Henkilökohtainen hygienia > Kosmetiikka > Kylpy ja vartalo > Kylpytuotteet: Kylpysulate ja -tee; Kylpysuola ja -liuos; Kylpyvaahto
fr: Santé et beauté > Hygiène personnelle > Cosmétiques > Bain et corps > Sels de bain et produits moussants: Fondants et thés de bain; Sels et trempes de bain; Bains moussants
ko: 건강/미용 > 개인 미용/위생 용품 > 화장품 > 보디 제품 > 입욕제: 배쓰 멜트 및 티; 배쓰 솔트 및 목욕제; 버블 배쓰 및 폼
ro-RO: Sănătate și frumusețe > Îngrijire personală > Cosmetice > Baie și corp > Soluții pentru baie: Bombițe și ceaiuri de baie; Săruri și băi de înmuiere; Spumă și bule de baie
sk-SK: Zdravie a krása > Osobná starostlivosť > Kozmetika > Kúpeľ > Prísady do kúpeľa: Kúpeľové taveninky a čaje; Kúpeľové soli a namáčadlá; Penivé kúpele a peny